【裁判字號】    95,中交簡上,281
【裁判日期】    950811
【裁判案由】    公共危險
【裁判全文】
臺灣臺中地方法院刑事判決         95年度中交簡上字第281號
上  訴  人  臺灣臺中地方法院檢察署檢察官
被      告  乙○○
上列上訴人因被告公共危險案件，不服本院臺中簡易庭中華民國
95年5月1日95年度中交簡字第723號第一審簡易判決（聲請簡易
處刑案號：95年度速偵字第1512號）提起上訴，本院管轄第二審
之合議庭判決如下：
    主    文
上訴駁回。
    理  由
一、本案經本院合議庭審理結果，認第一審簡易判決認事用法及
    量刑均無不當，應予維持，並引用第一審判決書記載之事實
    、證據及理由（如附件）。
二、檢察官提起本件上訴意旨略以：被告酒後駕車經測得呼氣中
    含酒精濃度為0.81MG/L（即每公升0.81毫克），濃度甚高，
    行車具有高度危險性，嚴重危及用路人之人身安全，原審輕
    判拘役三十日，似難達到警惕被告之效，爰上訴請求改判被
    告較重之刑。另蒞庭檢察官於民國95年7月28日在本院審理
    中補充稱：酒測值在0.25MG/L至0.55MG/L間，屬行政罰的範
    圍，罰則為新臺幣（下同）一萬五千元至六萬元之間，超過
    0.55MG/L時，立法者認為應適用刑法處罰，因此處罰結果不
    應較行政罰輕等語。
三、按關於刑之量定，係實體法上賦予法院得為自由裁量之事項
    ，倘其未有逾越法律所規定之範圍，或濫用其權限，即不得
    任意指摘為違法（參最高法院75年度台上字第7033號判例）
    ，且在同一犯罪事實與情節，如別無其他加重或減輕之原因
    ，下級審量定之刑，亦無過重或失輕之不當情形，則上級審
    法院對下級審法院之職權行使，原則上應予尊重（參最高法
    院85年度台上字第2446號判決）。
四、經查，被告所犯之刑法第185條之3之服用酒類不能安全駕駛
    動力交通工具而駕駛罪，其法定刑為「一年以下有期徒刑、
    拘役或三萬元以下罰金」。而原審就本件犯罪事實及證據除
    引用檢察官聲請簡易判決處刑書之記載外，並補充記載：「
    被告經測得酒精濃度呼氣達每公升0.81毫克，且其於酒後駕
    車而突然停於快車道上，顯然已達不能安全駕駛動力交通工
    具之情形」等字，足徵原審已審酌被告之酒醉程度，對往來
    人車安全造成之危險，及幸未肇禍等一切情狀，於法定刑度
    內量處被告拘役三十日，並諭知易科罰金之折算標準，難謂
    有何違法失當之處。檢察官上訴理由雖認原審量刑過輕，然
    刑事處罰與行政裁罰其性質、效果及影響本不相同，難以相
    提並論，況拘役刑屬自由刑，原審判處拘役雖併諭知易科罰
    金之折算標準，惟是否准予易科，執行檢察官仍得依修正前
    刑法第41條規定審酌，是以尚不得僅以所處拘役日數易科罰
    金後之金額，較行政罰鍰之金額低，即認原判決量刑失當。
    本院因認公訴人認原審判刑失輕，提起上訴請求撤銷改判為
    無理由，應予駁回。
五、刑法於94年2月2日修正公布，並於95年7月1日生效施行，修
    正前之刑法第41條第1項前段規定：「犯最重本刑為五年以
    下有期徒刑以下之刑之罪，而受六個月以下有期徒刑或拘役
    之宣告，因身體、教育、職業、家庭之關係或其他正當事由
    ，執行顯有困難者，得以一元以上三元以下折算一日，易科
    罰金」，被告行為時之易科罰金折算標準，修正前罰金罰鍰
    提高標準條例第2條前段（現已刪除）規定，就其原定數額
    提高為一百倍折算一日，則本件被告行為時之易科罰金折算
    標準，應以銀元三百元折算一日，經折算為新臺幣後，應以
    新臺幣九百元折算為一日，而修正後之刑法第41條第1項前
    段規定：「犯最重本刑為五年以下有期徒刑以下之刑之罪，
    而受六個月以下有期徒刑或拘役之宣告者，得以新臺幣一千
    元、二千元或三千元折算一日，易科罰金」，比較修正前後
    之易科罰金折算標準，以修正前之規定（即舊法），較有利
    於被告，依刑法第2條第1項前段，本件應依修正前刑法第41
    條第1項前段規定，定其易科罰金之折算標準。因本件應適
    用行為時法即舊法，則原判決適用行為時法定其易科罰金之
    折算標準即無不當，自不構成撤銷之事由，附此敘明。
據上論斷，應依刑事訴訟法第455條之1第1項、第3項、第373條
、第368條，判決如主文。
本案經檢察官甲○○到庭執行職務
中    華    民    國    95    年    8     月    11    日
                  臺灣臺中地方法院刑事第十三庭
                        審判長法  官  陳慧珊
                              法  官  黃裕仁
                              法  官  李秋娟
上為正本係照原本作成
不得上訴。
                              書記官  吳慕先
中    華    民    國    95    年    8     月    11    日


司法院資訊處製作；財團法人民間司法改革基金會備份。
